de: Ballrücklauftyp: Automatische Ballrückgabe; Taschen; Interne Ballrückgabe; Keine Ballrückgabe (Tischauflage); Sonstige
lt-LT: Kamuoliuko grąžinimo tipas: Automatinis grąžinimas lataku; Kišenių tipo; Vidinė kamuoliukų grąžinimo sistema; Be grąžinimo (stalviršis); Kita
en: Ball return type: Automatic gully return; Drop pockets; Internal ball return; No return (tabletop); Other
pt-BR: Tipo de retorno da bola: Retorno automático; Caçapas em rede; Retorno interno de bolas; Sem retorno (de mesa); Outro
cs: Typ vracení míčků/koulí: Automatické vracení kanálky; Síťky na míčky; Vnitřní systém vracení míčků; Bez vracení (stolní design); Jiné
pl: Typ zwrotu piłki: Automatyczny powrót (korytko); Kieszenie (drop pockets); Wewnętrzny system powrotu piłek; Brak powrotu (blatowy); Inne
nl: Bal retourtype: Automatische gootretour; Opvangnetjes; Interne ballenretour; Geen retour (tafelmodel); Overig
bg-BG: Тип връщане на топката: Автоматично връщане през улей; Падащи джобове; Вътрешно връщане на топките; Без връщане (настолен); Друго
vi: Loại hệ thống trả bóng: Trả bóng tự động qua rãnh; Lỗ túi; Hệ thống trả bóng bên trong; Không trả bóng (trên mặt bàn); Khác
nb: Ballreturtype: Automatisk renneretur; Fallommer; Innvendig ballretur; Ingen retur (bordplate); Annet
ja: ボールリターンタイプ: 自動ガリーリターン; ドロップポケット; 内部ボールリターン; リターンなし (卓上); その他
ro-RO: Tipul de retur al mingii: Sistem automat de returnare; Buzunare colectoare; Revenire internă a bilelor; Fără revenire (de masă); Altele
es: Tipo de retorno de bolas: Retorno automático por canalón; Bolsas de caída; Retorno de bolas interno; Sin retorno (mesa); Otro
da: Boldreturtype: Automatisk boldretur; Lommer; Indbygget boldretur; Ingen retur (bordmodel); Andet
el: Τύπος επιστροφής μπάλας: Αυτόματη επιστροφή με αγωγό; Drop pockets (Δίχτυα); Εσωτερική επιστροφή μπάλας; Χωρίς επιστροφή (επιτραπέζιο); Άλλο
sl-SI: Vrsta vračanja žogice: Samodejno vračanje po žlebu; Viseči žepi; Notranje vračanje krogel; Brez vračanja (namizno); Drugo
sk-SK: Typ odrazu lopty: Automatické vrátenie žľabom; Kapsy; Vnútorné vrátenie gule; Bez vrátenia (stolné); Iný
th: ประเภทการส่งลูกบอลกลับ: ระบบรางอัตโนมัติ; หลุมแบบไม่คืนลูก; ระบบคืนลูกบอลภายใน; แบบไม่คืนลูก (ตั้งโต๊ะ); อื่นๆ
hu: Labdavisszatérés típusa: Automatikus csatornás visszatérítő; Leeső zsebes; Belső labdavisszatérítő; Nincs visszatérítő (asztali); Egyéb
ko: 볼 리턴 유형: 자동 걸리 리턴; 드롭 포켓; 내부 공 리턴; 리턴 없음(탁상용); 기타
tr: Top toplama sistemi tipi: Otomatik oluklu dönüş; Düşme cepleri; Dahili top dönüşü; Dönüşsüz (masaüstü); Diğer
it: Tipo di ritorno della palla: Ritorno automatico a canalina; A buche; Ritorno bilie interno; Nessun ritorno (da tavolo); Altro
fi: Pallon palautustapa: Automaattinen kourupalautus; Pudotuspussit; Sisäinen pallonpalautus; Ei palautusta (pöytämalli); Muu
zh-TW: 回球類型: 自動球道回球; 落袋式; 內部回球; 無回球 (桌面); 其他
hr-HR: Vrsta povrata kugli: Automatski povrat; Mrežice s džepom; Unutarnji povrat loptica; Bez povrata (stolni); Ostalo
sv: Typ av bollretur: Automatisk rännretur; Drop-fickor; Intern bollretur; Ingen retur (bordsskiva); Övrigt
fr: Type de retour de balle: Retour automatique par goulotte; Poches à filet; Retour de billes interne; Sans retour (sur table); Autre
ru: Тип возврата мяча: Автоматический возврат по желобу; Лузы с сеткой; Внутренний возврат шаров; Без возврата (настольный); Другое
zh-CN: 回球类型: 自动沟槽回球; 落袋式; 内部回球; 无回球（桌面型）; 其他
pt-PT: Tipo de retorno da bola: Retorno automático por calha; Bolsas; Retorno interno da bola; Sem retorno (de mesa); Outro